---
title: "HASIL DATA MINING"
subtitle: "Terkait Penelitian"
author: "Ikang Fadhli"
institute: "Nutrifood Indonesia"
date: "`r format(Sys.time(), '%d %B %Y')`"
output:
  beamer_presentation:
   slide_level: 2
   theme: "CambridgeUS"
   colortheme: "orchid"
   fonttheme: "structurebold"
classoption: "aspectratio=169"
toc: false
---

```{r,include=FALSE}
rm(list=ls())
library(dplyr)
library(ggplot2)

load("judul_all.rda")
```

# PENDAHULUAN

## Latar Belakang

Setelah _pilot project_ dan diskusi yang lalu, berikutnya akan dicoba melakukan _data mining_ kembali dengan menggunakan _keywords_ yang berbeda dan lebih spesifik. 

Pada kesempatan ini, saya akan kembali mencari __berbagai penelitian yang telah dilakukan di dalam negeri__ terkait dengan beberapa _keywords_ yang telah didefinisikan.

## Tujuan

Kali ini ini, saya mencoba untuk mencari berbagai penelitian terkait _keywords_ berikut:

- _Indigenous Food_ (termasuk padanan dalam bahasa Indonesianya: pangan lokal),
- _Functional Food_,
- _Fermented Food_ (termasuk padanan dalam bahasa Indonesianya: makanan fermentasi),
- _Ethnic Food_ (termasuk padanan dalam bahasa Indonesianya: makanan etnik),
- _Traditional Food_ (termasuk padanan dalam bahasa Indonesianya: makanan tradisional),
- Makanan,
- Minuman

di situs `www.neliti.com` sebagai uji coba untuk melakukan analisa teks yang didapatkan. Dari hasil temuan yang ada, kita akan coba kembangkan _keywords_ apa lagi yang mungkin akan muncul. Pada kesempatan mendatang, akan dilakukan _data mining_ kembali untuk berbagai situs seperti _repository_ perpustakaan berbagai universitas untuk mendapatkan gambaran penelitian yang telah dilakukan di universitas-universitas tersebut.

## Metode (_Data Mining_ / _Web Scraping_)

Pengambilan data akan menggunakan algoritma _web scraping_ dengan bahasa pemrograman __R__ menggunakan _virtual machine_ milik _Google Cloud_.

Situs yang dijadikan rujukan data adalah [www.neliti.com](https://www.neliti.com/id/). Data yang akand diambil antara lain: judul penelitian dan _author_ (termasuk _link_ rujukan).

## Metode (_Text Analysis_)

Selanjutnya akan dilakukan beberapa _text analysis_ seperti:

1. _Word cloud_: untuk menemukan _keywords_ lain yang mungkin berkaitan dengan _keywords_ utama.
1. _Biterm Topic Modelling_: untuk menentukan dan mengelompokkan judul artikel, penelitian, atau berita ke dalam topik-topik tertentu.

## Metode (lanjutan)

```{r,echo=FALSE}
nomnoml::nomnoml("#direction: right
                 [Web] -> [Data mining]
                 [Data mining] -> [Data Teks]
                 [Data Teks] -> [Text Analysis]
                 [Text Analysis] -> [Eksplor Keyword Lain]
                 [Text Analysis] -> [Topik Teks]
                 [Eksplor Keyword Lain] -> [Wordcloud]
                 [Topik Teks] -> [Biterm Classification]
                 ")
```

# HASIL DATA MINING

## Hasil Data Mining

Pada situs [www.neliti.com](https://www.neliti.com/id/), didapatkan ada `r nrow(judul_all)/1000 %>% round(3)` buah _unique_ penelitian hasil pencarian _keywords_.

```{r,echo=FALSE}

```


# _TEXT ANALYSIS_: _Keywords_ Lain

## Ek

