---
title: "HASIL DATA MINING"
subtitle: "Terkait Penelitian"
author: "Ikang Fadhli"
institute: "Nutrifood Indonesia"
date: "`r format(Sys.time(), '%d %B %Y')`"
output:
  beamer_presentation:
   slide_level: 2
   theme: "CambridgeUS"
   colortheme: "orchid"
   fonttheme: "structurebold"
classoption: "aspectratio=169"
toc: false
fontsize: 10pt
---

```{r,include=FALSE}
rm(list=ls())
library(dplyr)
library(ggplot2)
library(ggwordcloud)
load("judul_all.rda")
```

# PENDAHULUAN

## Latar Belakang

Setelah _pilot project_ dan diskusi yang lalu, berikutnya akan dicoba melakukan _data mining_ kembali dengan menggunakan _keywords_ yang berbeda dan lebih spesifik. 

Pada kesempatan ini, saya akan kembali mencari __berbagai penelitian yang telah dilakukan di dalam negeri__ terkait dengan beberapa _keywords_ yang telah didefinisikan.

## Tujuan

Kali ini ini, saya mencoba untuk mencari berbagai penelitian terkait _keywords_ berikut:

- _Indigenous Food_ (termasuk padanan dalam bahasa Indonesianya: pangan lokal),
- _Functional Food_,
- _Fermented Food_ (termasuk padanan dalam bahasa Indonesianya: makanan fermentasi),
- _Ethnic Food_ (termasuk padanan dalam bahasa Indonesianya: makanan etnik),
- _Traditional Food_ (termasuk padanan dalam bahasa Indonesianya: makanan tradisional),
- Makanan,
- Minuman

di situs `www.neliti.com` sebagai uji coba untuk melakukan analisa teks yang didapatkan. Dari hasil temuan yang ada, kita akan coba kembangkan _keywords_ apa lagi yang mungkin akan muncul. Pada kesempatan mendatang, akan dilakukan _data mining_ kembali untuk berbagai situs seperti _repository_ perpustakaan berbagai universitas untuk mendapatkan gambaran penelitian yang telah dilakukan di universitas-universitas tersebut.

## Metode (_Data Mining_ / _Web Scraping_)

Pengambilan data akan menggunakan algoritma _web scraping_ dengan bahasa pemrograman __R__ menggunakan _virtual machine_ milik _Google Cloud_.

Situs yang dijadikan rujukan data adalah [www.neliti.com](https://www.neliti.com/id/). Data yang akan diambil antara lain: judul penelitian dan _author_ (termasuk _link_ rujukan).

__Catatan penting:__ hasil pencarian yang didapatkan murni berdasarkan output yang didapatkan dari situs neliti. Tidak ada jaminan bahwa semua penelitian tersebut selalu berkaitan penuh secara konten dengan _keywords_ yang digunakan.

## Metode (_Text Analysis_)

Selanjutnya akan dilakukan beberapa _text analysis_ seperti:

1. _Word cloud_: untuk menemukan _keywords_ lain yang mungkin berkaitan dengan _keywords_ utama.
1. _Biterm Topic Modelling_: untuk menentukan dan mengelompokkan judul artikel, penelitian, atau berita ke dalam topik-topik tertentu.

## Metode (lanjutan)

```{r,echo=FALSE}
nomnoml::nomnoml("#direction: right
                 [Web] -> [Data mining]
                 [Data mining] -> [Data Teks]
                 [Data Teks] -> [Text Analysis]
                 [Text Analysis] -> [Eksplor Keyword Lain]
                 [Text Analysis] -> [Topik Teks]
                 [Eksplor Keyword Lain] -> [Wordcloud]
                 [Topik Teks] -> [Biterm Classification]
                 ")
```

# HASIL DATA MINING

## Hasil Data Mining

Pada situs [www.neliti.com](https://www.neliti.com/id/), didapatkan ada `r nrow(judul_all)/1000 %>% round(3)` buah _unique_ penelitian hasil pencarian _keywords_. Tentunya bisa jadi satu judul penelitian keluar dari hasil pencarian lebih dari satu _keywords_. Berikut adalah grafik dari 14 _keywords_ (dan kombinasi _keywords_) teratas berdasarkan banyaknya penelitian:

```{r,echo=FALSE,fig.height=3.5,fig.width=10}
rekap_all %>% 
   group_by(keyword) %>% 
   tally() %>% 
   ungroup() %>% 
   arrange(desc(n)) %>% 
   filter(n>30) %>% 
   ggplot(aes(x = reorder(keyword,n),
              y = n)) +
   geom_col(color = "black",fill = "steelblue") +
   geom_label(aes(label = n),size = 2) +
   coord_flip() +
   ylim(0,2700) +
   labs(title = "Berapa banyak penelitian yang didapatkan dari keywords ... ?",
        subtitle = "Hasil Data Mining Situs www.neliti.com",
        y = "Banyak judul penelitian",
        x = "Keywords terkait") +
   theme_minimal() +
   theme(axis.text.x = element_blank())
```

# _TEXT ANALYSIS_: _Keywords_ Lain

## Mencari _Keywords_ Lain

Untuk mencari _keywords_ lainnya, saya akan kumpulkan semua judul penelitian hasil pencarian lalu akan dihitung kata apa saja yang paling sering muncul. 

Perlu diperhatikan bahwa kata sambung, kata depan, dan _stopwords_ akan dihapus dari analisa ini. 

## Mencari _Keywords_ Lain

Kata dan frekuensi kemunculannya disajikan dalam bentuk _wordcloud_ berikut ini:

```{r,echo=FALSE,fig.height=5,fig.width=10}
wc = 
   judul_all %>% 
   filter(n>110) %>% 
   filter(words != "l")
wc %>% 
   ggplot() + 
   geom_text_wordcloud_area(aes(label = words, size = n,color = n)) +
   scale_size_area(max_size = 15) +
   scale_color_gradient(high = "darkred",low = "blue") +
   theme_minimal()
```

## Mencari _Keywords_ Lain



## lala





