---
title: "HASIL DATA MINING"
subtitle: "Terkait Keywords Tertentu"
author: "Ikang Fadhli"
institute: "Nutrifood Indonesia"
date: "`r format(Sys.time(), '%d %B %Y')`"
output:
  beamer_presentation:
   slide_level: 2
   theme: "CambridgeUS"
   colortheme: "orchid"
   fonttheme: "structurebold"
classoption: "aspectratio=169"
toc: false
---

```{r,include=FALSE}
rm(list=ls())
library(dplyr)
library(ggplot2)
```

# PENDAHULUAN

## Latar Belakang

Setelah _pilot project_ dan diskusi yang lalu, berikutnya akan dicoba melakukan _data mining_ kembali dengan menggunakan _keywords_ yang berbeda dan lebih spesifik. 


## Tujuan

Kali ini ini, saya mencoba untuk mencari empat _keywords_ utama berikut:

- _Indigenous Food_,
- Pangan lokal,
- _Functional Food_, dan
- _Fermented Food_.

di beberapa portal penelitian (seperti BRIN, neliti, dan SINTA) dan situs _web_ universitas (seperti UI, IPB, ITB, UNPAD, dan UGM). 

Dari hasil temuan yang ada, kita akan coba kembangkan _keywords_ apa lagi yang mungkin akan muncul.

## Metode

Pengambilan data akan menggunakan algoritma _web scraping_ dengan bahasa pemrograman __R__.

Selanjutnya akan dilakukan beberapa _text analysis_ seperti:

1. _Word cloud_: untuk menemukan _keywords_ lain yang mungkin berkaitan dengan _keywords_ utama.
1. _Biterm Topic Modelling_: untuk menentukan dan mengelompokkan judul artikel, penelitian, atau berita ke dalam topik-topik tertentu.

## Metode

```{r,echo=FALSE}
nomnoml::nomnoml("#direction: right
                 [Web] -> [Data mining]
                 [Data mining] -> [Data Teks]
                 [Data Teks] -> [Teks Analisis]
                 [Teks Analisis] -> [Eksplor Keyword Lain]
                 [Teks Analisis] -> [Topik Teks]
                 [Eksplor Keyword Lain] -> [Wordcloud]
                 [Topik Teks] -> [Biterm Classification]
                 ")
```

# HASIL

## _Data Mining_ Situs `neliti`
